臺灣桃園地方法院民事判決
109年度訴字第1642號
原      告  王春梅  
訴訟代理人  梁雨安律師
            張進豐律師
上列  一人
複  代理人  郝宜臻律師
被      告  呂麗春  
            呂永瑞  
            呂尚駿  

上列  三人
訴訟代理人  莊宥騰  

上列當事人間請求損害賠償事件，本院於民國111年1月13日言詞
辯論終結，判決如下：
    主  文
一、被告呂麗春、呂永瑞應連帶給付原告新臺幣肆萬零參佰參拾
    捌元，及均自民國一一○年十一月十六日起至清償日止，按
    週年利率百分之五計算之利息。
二、被告呂尚駿應給付原告新臺幣貳萬玖仟陸佰捌拾伍元，自民
    國一一○年十一月十六日起至清償日止，按週年利率百分之
    五計算之利息。
三、原告其餘之訴駁回。
四、訴訟費用由被告呂麗春、呂永瑞連帶負擔百分之一，被告呂
    尚駿負擔百分之一，餘由原告負擔。
五、本判決第一項得假執行；但被告呂麗春、呂永瑞如以新臺幣
    元肆萬零參佰參拾捌元為原告預供擔保，得免為假執行。
六、本判決第二項得假執行；但被告呂尚駿如以新臺幣貳萬玖仟
    陸佰捌拾伍元為原告預供擔保，得免為假執行。
七、原告其餘假執行之聲請駁回。
    事實及理由
壹、程序方面：
　　按訴狀送達後，原告不得將原訴變更或追加他訴，但請求之
    基礎事實同一者，不在此限，民事訴訟法第255條第1項第2
    款定有明文。查，原告起訴時以其優先購買權受侵害為由，
    以呂麗春及呂永瑞（下稱呂春麗等2人）為被告，聲明請求
    ：㈠被告呂麗春等2人應連帶給付原告新臺幣（下同）100萬
    元，暨自起訴狀繕本送達翌日起至清償日止，按週年利率5%
    計算之利息；㈡願供擔保，請准宣告假執行（見本院卷一第3
    頁）。嗣於民國110年2月24日以其優先購買權受侵害為由，
    具狀追加呂尚駿及呂永建為被告（見本院卷二第221頁），
    復於同年11月9日具狀撤回對呂永建之訴訟，並變更聲明為
    ：㈠被告呂麗春等2人應連帶給付原告644萬7,285元，暨自擴
    張聲明狀繕本送達翌日起至清償日止，按週年利率5%計算之
    利息；㈡被告呂尚駿應給付原告509萬6,111元，暨自擴張聲
    明狀繕本送達翌日起至清償日止，按週年利率5%計算之利息
    ；㈢願供擔保，請准宣告假執行（見本院卷四第239-240頁）
    。經核，原告追加呂尚駿為被告，及前開變更訴之聲明部分
    ，係基於同一社會事實而為請求，與上開規定相符，應予准
    許。
貳、實體方面：　　
一、原告主張：伊為如附表一編號1至3所示59筆土地之共有人，
    應有部分各如附表一「原告應有部分」欄所示，被告呂麗春
    等2人於109年1月11日將如附表一編號1、2所示土地之應有
    部分分別以2萬4,390元及314萬1,150元出售予訴外人張婷如
    、詹武田，並先後於同年2月21日及3月9日完成該部分所有
    權移轉登記予訴外人李訓雄、詹景翔、詹武田（詳如附表一
    編號1、2「登記權利人」欄所示），然被告呂麗春等2人所
    出售之如附表一編號1、2所示土地應有部分之市價分別達5
    萬3,643元及955萬9,362元，因被告呂麗春等2人未依土地法
    第34條之1第4項規定，通知伊行使優先購買權，致伊未能以
    低於市價之售價購得上開土地應有部分，而受有644萬7,285
    元【計算式：（5萬3,643元－2萬4,390元）＋（955萬9,362元
    －314萬1,150元）】之損害。另被告呂尚駿於109年3月27日
    將如附表一編號3所示土地之應有部分以215萬元出售予訴外
    人許緒仁，並同年5月1日完成該部分所有權移轉登記予訴外
    人許朝聖，然告呂尚駿出售如附表一編號3所示土地應有部
    分之市價達724萬6,111元，因被告呂尚駿未依土地法第34條
    之1第4項規定，通知伊行使優先購買權，致伊未能以低於市
    價之售價購得上開土地應有部分，而受有509萬6,111元【計
    算式：724萬6,111元－215萬元】損害，爰依民法第184條第1
    項前段、第185條規定，提起本件訴訟。並聲明：㈠被告呂麗
    春等2人應連帶給付原告644萬7,285元，暨自擴張聲明狀繕
    本送達翌日起至清償日止，按週年利率5%計算之利息；㈡被
    告呂尚駿應給付原告509萬6,111元，暨自擴張聲明狀繕本送
    達翌日起至清償日止，按週年利率5%計算之利息；㈢願供擔
    保，請准宣告假執行。
二、被告則以：伊等並無故意隱瞞或以低於市價之價格賤賣如附
    表一號1至3所示土地之應有部分，蓋被告呂麗春於其母呂詹
    玉蘭過世後，即委由不同仲介向母親娘家詹姓族人（原告母
    親王詹琴即屬之）表示要處理外祖父詹進財所遺財產，因親
    族長輩詹益昌、詹益東間仍有恩怨，致未能辦理繼承登記，
    亦對被告呂麗春之請求置之不理，故親族間於106年即知悉
    被告呂麗春欲處分土地情事。嗣被告呂麗春向本院提起分割
    遺產訴訟，經本院以107年度家繼訴字第16號、108年度重家
    繼訴字第14號（下稱系爭分割遺產訴訟）繫屬在案，原告繼
    承其母王詹琴之應有部分，必然有接到系爭分割遺產訴訟的
    開庭通知，原告復委任邱英豪律師處理，且原告於106年間
    即已知悉被告呂麗春提起系爭分割遺產訴訟之目的在於處理
    （出售）土地。另伊等於108年11月間收到上開分割遺產訴
    訟之確定證明書，旋即委由莊宥騰聯繫其他共有人是否一併
    出售其等應有部分，莊宥騰於108年12月27日以簡訊通知原
    告大姐王秋桂，並曾至原告二姊王雪嵐住處拜訪，原告住在
    王秋桂住處隔壁，平時信件亦由王秋桂代收，王秋桂承諾會
    代為詢問原告等人之意願等，原告對於被告出賣土地應有部
    分等情，知之甚詳。且被告呂麗春於109年2月18日亦曾以存
    證信函詢問其他共有人是否行使優先購買權，原告並於同年
    月19日簽收該份存證信函；又莊宏騰於同年月20日亦曾以簡
    訊告知王秋桂上開土地之售價，原告客觀上得以行使其優先
    購買權，且優先購買權並非絕對權，並非民法第184條第1項
    前段保護之客體，而伊等亦未低於市價賤價出售上開土地應
    有部分，並無故意或過失等語，資為抗辯。並聲明：㈠原告
    之訴駁回；㈡如受不利判決，願供擔保，請准宣告免為假執
    行。
三、經查，原告為如附表一編號1至3所示59筆土地之共有人，應
    有部分各如附表一「原告應有部分」欄所示，被告呂麗春等
    2人於109年1月11日將如附表一編號1所示之土地應有部分及
    價格出售予張婷如，並於同年2月21日完成所有權移轉登記
    予訴外人李訓雄；同日亦將如附表一編號2所示之土地應有
    部分及價格出售予詹武田，同年3月9日完成所有權移轉登記
    予詹景翔、詹武田；被告呂尚駿於109年3月27日將如附表一
    編號3所示之土地應有部分及價格出售予許緒仁，同年5月1
    日完成所有權移轉登記予訴外人許朝聖等情，有本院土地地
    籍異動索引及土地登記第一類謄本、土地買賣契約書、地政
    事務所收費明細表收據、價金履約專戶明細暨點交證明書、
    不動產買賣交易之防制洗錢資金流向聲明書在卷可佐（見本
    院卷一第31-367頁、卷二第49-53、65-69、129-133、153-1
    57、165-169、239-367、391-411頁頁），並為兩造所不爭
    執，堪信為真實。
四、原告主張被告呂麗春等2人未依土地法第34條之1第4項規定
    ，通知原告行使優先購買權，分別出售如附表一編號1、2所
    示土地予張婷如、李訓雄，致其受有644萬7,285元損害，被
    告呂尚駿未依土地法第34條之1第4項規定，通知原告行使優
    先購買權，出售如附表一編號3所示土地予許緒仁，致其受
    有509萬6,111元，並請求被告賠償上開損害等情，為被告所
    否認，並以前揭情詞置辯。茲就本院得心證之理由，分述如
    下：　　
　㈠被告有無適法通知原告行使優先購買權？
　  ⒈按共有土地或建築改良物，其處分、變更及設定地上權、
      農育權、不動產役權或典權，應以共有人過半數及其應有
      部分合計過半數之同意行之；但其應有部分合計逾3 分之
      2 者，其人數不予計算；共有人依前項規定為處分、變更
      或設定負擔時，應事先以書面通知他共有人；其不能以書
      面通知者，應公告之；共有人出賣其應有部分時，他共有
      人得以同一價格共同或單獨優先購買，土地法第34條之1
      第1 項、第2 項及第4 項定有明文。該條之優先購買權屬
      債權性質，出賣人違反此項義務將其應有部分之所有權出
      售與他人，並已為土地權利登記時，他共有人認為受有損
      害者，依法得向該共有人請求損害賠償。上該土地法第34
      條之1 第4 項規定之優先購買權，係指他共有人於共有人
      出賣共有土地之應有部分時，對於該共有人有請求以同樣
      條件訂立買賣契約之權，故出賣之共有人與他人所訂契約
      或他人承諾之一切條件，優先購買權人必須均表接受，始
      有合法行使優先購買權可言，為使他共有人知悉「買賣之
      一切條件」而得評估是否行使優先購買權，土地法第34條
      之1 第2 項所稱事先、書面通知或公告固未詳為具體規定
      ，關於通知之方式及內容等細節性、技術性事項，可參考
      土地法第34條之1 執行要點第7 點：「㈤通知或公告之內
      容應記明土地或建物標示、處分方式、價金分配、償付方
      法及期限、受通知人及通知人之姓名住址及其他事項。㈥
      他共有人已死亡者，應以其繼承人為通知或公告之對象。
      」、及依11點「㈠他共有人於接到出賣通知後15日內不表
      示者，其優先購買權視為放棄」等規定為之。又因優先購
      買人必須全部接受出賣之共有人與他人所訂契約之一切條
      件，始得合法行使優先購買權，故而就攸關買賣之一切條
      件，均應通知使該共有人知悉，俾供其在期間內評估行使
      優先購買與否，始足落實優先購買權之立法意旨，並避免
      出賣之共有人掩飾買賣條件，害及他共有人之利益。職是
      ，出賣共有人無論係自為或委託他人代為之通知，所為通
      知若未盡誠信本旨，該被通知之他共有人致無從評估行使
      優先權與否，自不生通知效力。
　　⒉原告主張被告呂麗春等2人及被告呂尚駿出售如附表一所示
      土地應有部分，未合法通知行使優先購買權，被告則抗辯
      ：被告呂麗春向本院提起系爭分割遺產訴訟，原告繼承其
      母王詹琴之應有部分，已接到系爭分割遺產訴訟的開庭通
      知，並委任邱英豪律師處理，即知悉被告呂麗春提起系爭
      分割遺產訴訟之目的在於出售土地應有部分，且於108年1
      1月間收到系爭分割遺產訴訟之確定證明書，旋即委由莊
      宥騰聯繫其他共有人是否一併出售其等應有部分，莊宥騰
      於108年12月27日以簡訊通知原告大姐王秋桂，並曾至原
      告二姊王雪嵐住處拜訪，原告住在王秋桂住處隔壁，平時
      信件亦由王秋桂代收，王秋桂承諾會代為詢問原告等人之
      意願等，被告呂麗春於109年2月18日亦曾以存證信函詢問
      其他共有人是否行使優先購買權，原告於同年月19日簽收
      該份存證信函；又莊宏騰於同年月20日亦曾以簡訊告知王
      秋桂上開土地之售價云云。惟查，被告就其等出售如附表
      一所示土地時曾以書面通知原告行使優先購買權乙節，並
      未提出任何證據證明，而被告所提出之109年2月18日存證
      信函，其內容係關於被告出售坐落桃園市○○區○○段000○00
      0地號土地應有部分之事，與其等出售如附表一所示土地
      無關，有上開存證信函在卷可參（見本院卷二第71-79、9
      9-107頁），且被告呂麗春等2人於本院審理時亦自承因其
      他買賣標的之土地共有人眾多，僅就桃園市○○區○○段000○
      000地號土地之買賣通知共有人行使優先購買權，其他土
      地買賣沒有書面通知等情（見本院卷二第96-97頁），足
      見被告出售如附表一所示土地時，並未依規定以「書面」
      通知其他共有人，且依被告所提供之莊宥騰與王秋桂之簡
      訊內容，其中亦未明確載買賣標的及買賣條件，有上開簡
      訊在卷可稽（見本院卷四第363-365頁），通知對象亦非
      原告，難認原告已知悉附表一所示土地買賣之完整資訊，
      自不足以認定被告已踐行土地法第34條之1第2項規定之通
      知義務。從而，原告主張被告出售如附表一所示土地時，
      均未依土地法第34條之1第2項規定適法通知原告行使優先
      購買權，應屬可信。
　　㈡被告應否負侵權行為責任？
　　  ⒈按因故意或過失，不法侵害他人之權利者，負損害賠償
        責任；數人共同不法侵害他人之權利者，連帶負損害賠
        償責任。不能知其中孰為加害人者亦同，民法第184條
        第1項前段、第185條第1項分別定有明文。次按土地或
        建築改良物共有人出賣其應有部分時，他共有人得以同
        一價格共同或單獨優先購買；土地法第34條之1第4項亦
        規定甚明。是共有人於出售應有部分時，未依法通知他
        共有人，徵詢是否願以同一價格優先購買，即辦理有權
        移轉登記，致使他共有人喪失以同一價格及條件優先購
        買該應有部分之權利，應對他共有人負侵權行為損害賠
        償責任（最高法院85年度台上字第1320號、106 年度台
        上字第1218號判決意旨參照）。
　    ⒉經查，被告呂麗春等2人及被告呂永瑞為如附表一所示共
        有土地之出賣人，未依法通知原告行使優先購買權，且
        上開土地均已移轉登記予第三人，致原告就被告出售之
        土地應有部分無法再行使優先購買權，其優先購買權自
        受有不法之損害，參諸前開說明，原告自得請求被告負
        侵權行為損害賠償責任。又被告呂麗春等2人就如附表
        一編號1、2所示土地應有部分，共同為出賣人，共同不
        法侵害原告就附表一編號1、2所示土地之優先購買權，
        原告依民法第184 條第1 項前段、第185 條規定，請求
        被告呂麗春等2人連帶負損害賠償責任，亦屬有據。
　　  ⒊被告雖抗辯優先購買權並非絕對權，非民法第184條第1
        項前段保護之客體，且其等並無低於市價賤價出售土地
        應有部分而無故意或過失云云。然共有人之優先購買權
        為土地法第34條之1第4項所明定之權利，自為民法第18
        4條第1項前段規定所保護之客體，被告自行限縮解釋上
        開法條保護之權利範圍，要屬無據，不足採憑；又被告
        是否有賤價出售土地行為，僅涉及原告是否因而受有損
        害，與被告是否具備侵權行為之主觀要件無涉，被告既
        未曾合法通知原告行使優先購買權，自應認其已故意侵
        害原告優先購買權，而應負侵權行為損害賠償責任。
　  ㈢原告無法行使優先購買權所受之損害為何？ 　　
      ⒈按損害賠償，除法律另有規定或契約另有訂定外，應以
        填補債權人所受損害及所失利益為限，民法第216條定
        有明文。經查，兩造於本院審理時就原告倘因優先購買
        權受侵害，均同意以被告出售土地時之市價與契約價格
        之差價，作為損害金額之認定標準，有本院110年4月16
        日言詞辯論筆錄在卷可參（見本院卷二第383-384頁）
        ，而經本院囑託「安華不動產估價師事務所」就如附表
        一編號1、2、3所示土地於買賣契約簽訂時之市價為鑑
        定，該事務所不動產估價師以地上物上不在估價範圍、
        土地採獨立估價原則、土地地籍線相連者視為一體評估
        、土地貢獻度一致，不分割估價為前提，並因勘估標的
        分布遼闊，筆數較多，除少數甲種建築用地有容積率外
        ，其餘皆為農業土地或公設地，且皆為持分權利狀態，
        故以比較法分組評估勘估標之合理單位價格後，認如附
        表一編號1所示土地應有部分出售時市價為5萬3,643元
        ，如附表一編號2所示土地應有部分出售時市價為955萬
        9,362元，如附表一編號3所示土地應有部分出售時市價
        為724萬6,111元，有外放該事務所出具之合理市價評估
        估價報告書可參。被告雖以：如附表一所示土地買賣，
        有不動產估價技術規則第23條所列舉應適當調整之情事
        ，上開估價報告僅記載上開土地為正常價格而未作調整
        ，且未依「社團法人台北市不動產估價師公會」發布之
        第六號估價作業通則第3條第2項第2款規定，考量共有
        人對共有不動產之應有部分比例、共有人數多寡等因素
        決定整合為完整所有權產權之整合年期及折現率予以折
        現，其估價並不正確云云。然本院已先於110年11月4日
        言詞辯論期日前通知被告就上開鑑定報告具狀提出意見
        ，復於110年11月4日言詞辯論期日諭知被告於1週內就
        陳報對鑑定報告內容之意見及是否欲聲請估價師到庭作
        證，而被告於本院最後言詞辯論期日始提出綜合辯論意
        旨狀並以上開事由質疑上開鑑定報告之正確性，有本院
        通知書、110年11月4日及111年1月13日言詞辯論筆錄及
        被告提出之綜合辯論意旨狀可佐（見本院卷四第65、23
        5-236、313-339頁），致本院無從於最後言詞辯論期日
        前就被告前揭攻擊防禦方法調查證據，被告逾時始提出
        前揭攻擊方法顯有重大過失，且有礙訴訟之終結，依民
        事訴訟法第196條第2項規定，不應准許被告提出。況且
        ，上開鑑定報告於價格決定理由中已記載考量勘估標的
        皆為持分權利狀況，作為計算土地應有部分之價值評估
        ，且大部分為農地或公設地，於其他估價方法皆不適合
        情況下，只選擇採用比較法一種評估（見前開鑑定報告
        第71頁），可見前開鑑定報告於選擇估價方法時，已將
        勘估標的為持分權利予以考量，另衡諸不動產價格之鑑
        定，係基於土地客觀條件及產業經濟等因素，依不動產
        估價規則及科學統計方法評估而來，具有相當可信性，
        前開鑑定報告之鑑定方法及過程既無重大缺失，自屬可
        信。
　　  ⒉再按共有人出賣其應有部分，除買受人同為共有人外，
        他共有人對共有人出賣應有部分之優先購買權，均有同
        一優先權；他共有人均主張或多人主張優先購買時，其
        優先購買之部分應按各主張優先購買人之應有部分比率
        定之，為土地法第34條之1執行要點第11點第9款所明定
        。查如附表一所示土地除兩造外，尚有其他共有人，而
        原告並未證明被告有通知其他共有人行使優先購買權或
        其他共有人已拋棄該權利之行使，則其他共有人之優先
        購買權與原告相同，均受侵害，均得向被告請求賠償，
        自應依上開執行要點之規定，以原告與其他共有人之應
        有部分比率計算原告所得請求賠償之金額。又原告於附
        表一編號1、2、3所示土地之應有部分與其他共有人應
        有部分之比例分別如附表一「原告與兩造以外其他共有
        人比例」欄所示，則原告就附表一編號1、2所示土地應
        有部分因被告呂麗春等2人未通知優先購買所受損失分
        別為102元及4萬0,236元，共計4萬0,338元，就附表一
        編號3所示土地應有部分因被告呂尚駿未通知優先購買
        所受損失為2萬9,685元（計算式均詳見附表一「原告得
        請求之損害賠償金額」欄）。從而，原告請求被告呂麗
        春等2人連帶賠償4萬0,338元，請求被告呂尚駿賠償2萬
        9,685元，即屬有據，逾此部分請求，不能准許。
五、綜上所述，被告出賣如附表一編號1、2、3所示土地應有部
    分，未踐行通知共有人行使優先購買權之程序，致原告無從
    以低於市價之契約價格，優先購買上開土地，原告依民法第
    184條第1項前段、第185條規定，請求被告呂麗春等2人連帶
    賠償4萬0,338元，請求被告呂尚駿賠償2萬9,685元，及均自
    擴張聲明狀繕本送達翌日即110年11月16日（見本院卷四第2
    43頁）起至清償日止，按週年利率5%計算之利息，為有理由
    ，應予准許，逾此部分之請求，為無理由，應予駁回。
六、兩造均陳明願供擔保，聲請宣告假執行或免為假執行，經核
    本判決所命被告給付之金額，未逾50萬元，原告勝訴部分，
    爰依民事訴訟法第389 條第1 項第5 款之規定，依職權宣告
    假執行，原告陳明願供擔保聲請假執行，僅促使法院職權發
    動，不另為假執行准駁之諭知。被告陳明願供擔保，聲請免
    為假執行，合於法律規定，爰酌定相當擔保金額宣告之。至
    原告敗訴部分，其假執行聲請失所依據，爰併予駁回。
七、本件事證已臻明確，兩造所提其餘攻擊方法及證據經審酌之
    後，核與判決結果不生影響，爰不一一論述，附此敘明。
八、訴訟費用負擔之依據：民事訴訟法第79條、第85條第2項。
中　　華　　民　　國　　111 　年　　2 　　月　　11　　日
                  民事第一庭    法　官　郭俊德
以上正本係照原本作成
如對本判決上訴，須於判決送達後 20 日內向本院提出上訴狀。
如委任律師提起上訴者，應一併繳納上訴審裁判費。
中　　華　　民　　國　　111 　年　　2 　　月　　12　　日
                                書記官　蕭尹吟　　　　　　　　　
附表一：
編號 締約日期    (民國) 買方   賣方   契約買賣價金㈡ 原告應有部分㈢ 兩造以外其他共有人應有部分㈣ 【計算式:1-㈠-㈢】 原告與兩造以外其他共有人比例㈤  【計算式:㈢/㈣或原告土地面積/兩造以外其他共有人土地面積】 原告得請求之損害賠償金額 【計算式:（鑑定市價－售價）×㈤（分子/分子＋分母）(元以下四捨五入)】   締約人 登記權利人 取得之應有部分㈠ 買賣標的  (均為桃園市蘆竹區土地) 締約人 應有部分      1 109.1.11 張婷如 李訓雄   1/120  新中段290地號 呂麗春 呂永瑞 36/5760 12/5760 2萬4,390元  12/3456 1-1/120-12/3456=2846/2880 12/3456÷2846/2880=5/1423 (鑑定市價53,643元-售價24,390元)x5/(5+1423)=102元    李訓雄   1/120  新中段365地號 呂麗春 呂永瑞 36/5760 12/5760   12/3456       李訓雄   1/120  新中段377地號 呂麗春 呂永瑞 36/5760 12/5760   12/3456    2 109.1.11 詹武田 詹景翔   1/10 中興段910-4地號 呂麗春 呂永瑞 3/40 1/40 314萬1,150元   1/24 1-1/10-1/24=103/120 29108/0000000（詳附表二編號1） (鑑定市價9,559,362元-售價3,141,150元)x29108/(29108+0000000)=40,236元    詹景翔   1/60 中興段910-5地號 呂麗春 呂永瑞 3/240 1/240    1/144 1-1/60-1/144=703/720      詹景翔   1/10 中興段911-1地號 呂麗春 呂永瑞 3/40 1/40    1/24 1-1/10-1/24=103/120      詹景翔   1/60 中興段915地號 呂麗春 呂永瑞 3/240 1/240    1/144 1-1/60-1/144=703/720      詹景翔    1/810 新中段300地號 呂麗春 呂永瑞 7560/0000000 0000/0000 000  2520/0000000 1-1/000-0000/0000000=611289/612360      詹景翔    1/810 新中段301地號 呂麗春 呂永瑞 7560/0000000 0000/0000 000  2520/0000000 1-1/000-0000/0000000=611289/612360      詹景翔    1/810 新中段345地號 呂麗春 呂永瑞 72/00000 00/77760  24/46656 1-1/810-24/46656=22911/23328      詹景翔    1/120 新中段349地號 呂麗春 呂永瑞 36/5760 12/5760   12/3456 1-1/120-12/3456=2846/2880      詹景翔    1/120 新中段351地號 呂麗春 呂永瑞 36/5760 12/5760   12/3456 1-1/120-12/3456=2846/2880      詹景翔    1/810 新中段394地號 呂麗春 呂永瑞 7560/0000000 0000/0000 000  2520/0000000 1-1/000-0000/0000000=611289/612360      詹景翔    1/810 新中段403地號 呂麗春 呂永瑞 72/00000 00/77760  24/46656 1-1/810-24/46656=22911/23328      詹景翔    1/810 新中段404地號 呂麗春 呂永瑞 7560/0000000 0000/0000 000  2520/0000000 1-1/000-0000/0000000=611289/612360      詹景翔    1/810 新中段405地號 呂麗春 呂永瑞 72/77760  24/77760  24/46656 1-1/810-24/46656=22911/23328      詹景翔    1/810 新中段406地號 呂麗春 呂永瑞 72/00000 00/77760  24/46656 1-1/810-24/46656=22911/23328      詹景翔    1/810 新中段409地號 呂麗春 呂永瑞 7560/0000000 0000/0000 000  2520/0000000 1-1/000-0000/0000000=611289/612360      詹景翔    1/810 新中段410地號 呂麗春  呂永瑞 72/00000 00/77760  24/46656 1-1/810-24/46656=22911/23328      詹景翔    1/810 新中段420地號 呂麗春 呂永瑞 72/00000 00/77760  24/46656 1-1/810-24/46656=22911/23328      詹景翔    1/810 新中段422地號 呂麗春 呂永瑞 7560/0000000 0000/0000 000  2520/0000000 1-1/000-0000/0000000=611289/612360      詹景翔    1/810 新中段423地號 呂麗春 呂永瑞 72/00000 00/77760  24/46656 1-1/810-24/46656=22911/23328      詹景翔    1/810 新中段424地號 呂麗春 呂永瑞 72/00000 00/77760  24/46656 1-1/810-24/46656=22911/23328      詹景翔    1/810 新中段465地號 呂麗春 呂永瑞 72/00000 00/77760  24/46656 1-1/810-24/46656=22911/23328      詹景翔    1/810 新中段573地號 呂麗春 呂永瑞 7560/0000000 0000/0000 000  2520/0000000 1-1/000-0000/0000000=611289/612360      詹景翔 1/300 新中段574地號 呂麗春 呂永瑞 36/00000 00/14400   12/8640 1-1/300-12/8640=3583/3600      詹景翔 1/120 新中段578地號 呂麗春 呂永瑞 36/5760 12/5760   12/3456 1-1/120-12/3456=2846/2880      詹景翔 1/120 新中段579地號 呂麗春 呂永瑞 36/5760 12/5760   12/3456 1-1/120-12/3456=2846/2880      詹景翔    1/810 新中段592地號 呂麗春 呂永瑞 7560/0000000 0000/0000 000  2520/0000000 1-1/000-0000/0000000=611289/612360      詹景翔    1/810 新中段605地號 呂麗春 呂永瑞 7560/0000000 0000/0000 000  2520/0000000 1-1/000-0000/0000000=611289/612360      詹景翔    1/810 新中段606地號 呂麗春 呂永瑞 7560/0000000 0000/0000000  2520/0000000 1-1/000-0000/0000000=611289/612360      詹景翔    1/810 新中段607地號 呂麗春 呂永瑞 7560/0000000 0000/0000 000  2520/0000000 1-1/000-0000/0000000=611289/612360      詹景翔    1/810 新中段608地號 呂麗春 呂永瑞 7560/0000000 0000/0000 000  2520/0000000 1-1/000-0000/0000000=611289/612360      詹景翔    1/810 新中段616地號 呂麗春 呂永瑞 7560/0000000 0000/0000 000  2520/0000000 1-1/000-0000/0000000=611289/612360      詹景翔    1/810 新中段617地號 呂麗春 呂永瑞 7560/0000000 0000/0000 000  2520/0000000 1-1/000-0000/0000000=611289/612360      詹景翔    1/810 新中段619地號 呂麗春 呂永瑞 7560/0000000 0000/0000 000  2520/0000000 1-1/000-0000/0000000=611289/612360      詹武田   1/10 中興段876地號 呂麗春 呂永瑞 3/40 1/40    1/24 1-1/10-1/24=103/120      詹武田   1/10 中興段876-1地號 呂麗春 呂永瑞 3/40 1/40    1/24 1-1/10-1/24=103/120      詹武田   1/10 中興段892地號 呂麗春 呂永瑞 3/40 1/40    1/24 1-1/10-1/24=103/120      詹武田   1/10 中興段909地號 呂麗春 呂永瑞 3/40 1/40    1/24 1-1/10-1/24=103/120      詹武田   1/810 中興段967-1地號 呂麗春 呂永瑞 7560/0000000 0000/0000 000  2520/0000000 1-1/000-0000/0000000=611289/612360      詹武田   1/810 新中段288地號 呂麗春 呂永瑞 7560/0000000 0000/0000 000  2520/0000000 1-1/000-0000/0000000=611289/612360      詹武田   1/240 新中段373地號 呂麗春     呂永瑞 36/11520  12/11520    12/6912 1-1/240-12/6912=2731/2880      詹武田   1/810 新中段393地號 呂麗春 呂永瑞 72/00000 00/77760  24/46656 1-1/810-24/46656=22911/23328      詹武田   1/120 新中段396地號 呂麗春 呂永瑞 9/1440 3/1440   3/864 1-1/120-3/864=1423/1440      詹武田   1/240 新中段397地號 呂麗春 呂永瑞 9/2880 3/2880   3/1728 1-1/240-3/1728=2863/2880      詹武田   1/240 新中段401地號 呂麗春 呂永瑞 36/00000 00/11520   12/6912 1-1/240-12/6912=2731/2880      詹武田   1/810 新中段408地號 呂麗春 呂永瑞 7560/0000000 0000/0000 000  2520/0000000 1-1/000-0000/0000000=611289/612360      詹武田   1/810 新中段411地號 呂麗春 呂永瑞 72/00000 00/77760  24/46656 1-1/810-24/46656=22911/23328      詹武田   1/810 新中段412地號 呂麗春 呂永瑞 72/00000 00/77760  24/46656 1-1/810-24/46656=22911/23328      詹武田   1/810 新中段620地號 呂麗春 呂永瑞 7560/0000000 0000/0000000  2520/0000000 1-1/000-0000/0000000=611289/612360      詹武田   1/810 新中段629地號 呂麗春 呂永瑞 72/00000 00/77760  24/46656 1-1/810-24/46656=22911/23328      詹武田   1/810 新中段630地號 呂麗春 呂永瑞 7560/0000000 0000/0000 000  2520/0000000 1-1/000-0000/0000000=611289/612360      詹武田   1/810 新中段632地號 呂麗春 呂永瑞 7560/0000000 0000/0000 000  2520/0000000 1-1/000-0000/0000000=611289/612360      詹武田   1/810 新中段634地號 呂麗春 呂永瑞 72/00000 00/77760  24/46656 1-1/810-24/46656=22911/23328      詹武田   1/810 新中段638地號 呂麗春 呂永瑞 72/00000 00/77760  24/46656 1-1/810-24/46656=22911/23328   3 109.3.27 許緒仁 許朝聖    3/40  中興段876地號 呂尚駿    3/40  215萬元   1/24 1-3/40-1/24=53/60 29100/0000000（詳附表二編號2） (鑑定市價7,246,111元-售價2,150,000元)x29100/(29100+0000000)=29,685元    許朝聖    3/40  中興段876-1地號 呂尚駿    3/40     1/24 1-3/40-1/24=53/60      許朝聖    3/40  中興段892地號 呂尚駿    3/40     1/24 1-3/40-1/24=53/60      許朝聖    3/40  中興段909地號 呂尚駿    3/40     1/24 1-3/40-1/24=53/60      許朝聖    3/40  中興段910-4地號 呂尚駿    3/40     1/24 1-3/40-1/24=53/60      許朝聖    1/80  中興段910-5地號 呂尚駿    3/240     1/144 1-1/80-1/144=353/360      許朝聖    3/40  中興段911-1地號 呂尚駿    3/40     1/24 1-3/40-1/24=53/60      許朝聖    1/80  中興段915地號 呂尚駿  3/240     1/144 1-1/80-1/144=353/360      許朝聖   1/1080 中興段967-1地號 呂尚駿 7560/0000000  2520/0000000 1-1/0000-0000/0000000=305739/306180      許朝聖   1/1080 新中段288地號 呂尚駿 7560/0000000  2520/0000000 1-1/0000-0000/0000000=305739/306180      許朝聖    1/160 新中段290地號 呂尚駿  36/5760   12/3456 1-1/160-12/3456=713/720      許朝聖   1/1080 新中段300地號 呂尚駿 7560/0000000  2520/0000000 1-1/0000-0000/0000000=305739/306180      許朝聖   1/1080 新中段301地號 呂尚駿 7560/0000000  2520/0000000 1-1/0000-0000/0000000=305739/306180      許朝聖   1/1080 新中段345地號 呂尚駿 72/77760  24/46656 1-1/1080-24/46656=4853/4860      許朝聖    1/160 新中段349地號 呂尚駿  36/5760   12/3456 1-1/160-12/3456=713/720      許朝聖    1/160 新中段351地號 呂尚駿  36/5760   12/3456 1-1/160-12/3456=713/720      許朝聖    1/160 新中段365地號 呂尚駿  36/5760   12/3456 1-1/160-12/3456=713/720      許朝聖    1/320 新中段373地號 呂尚駿  36/11520    12/6912 1-1/320-12/6912=1433/1440      許朝聖    1/160 新中段377地號 呂尚駿  36/5760   12/3456 1-1/160-12/3456=713/720      許朝聖   1/1080 新中段393地號 呂尚駿 72/77760  24/46656 1-1/1080-24/46656=4853/4860      許朝聖   1/1080 新中段394地號 呂尚駿 7560/0000000  2520/0000000 1-1/0000-0000/0000000=305739/306180      許朝聖    1/160 新中段396地號 呂尚駿  9/1440   3/864 1-1/160-3/864=1431/1440      許朝聖    1/320 新中段397地號 呂尚駿 9/2880   3/1728 1-1/320-3/1728=1433/1440      許朝聖    1/320 新中段401地號 呂尚駿 36/11520    12/6912 1-1/320-12/6912=1433/1440      許朝聖   1/1080 新中段403地號 呂尚駿 72/77760  24/46656 1-1/1080-24/46656=4853/4860      許朝聖   1/1080 新中段404地號 呂尚駿 7560/0000000  2520/0000000 1-1/0000-0000/0000000=305739/306180      許朝聖   1/1080 新中段405地號 呂尚駿 72/77760  24/46656 1-1/1080-24/46656=4853/4860      許朝聖   1/1080 新中段406地號 呂尚駿 72/77760  24/46656 1-1/1080-24/46656=4853/4860      許朝聖   1/1080 新中段408地號 呂尚駿 7560/0000000  2520/0000000 1-1/0000-0000/0000000=305739/306180      許朝聖   1/1080 新中段409地號 呂尚駿 7560/0000000  2520/0000000 1-1/0000-0000/0000000=305739/306180      許朝聖   1/1080 新中段410地號 呂尚駿 72/77760  24/46656 1-1/1080-24/46656=4853/4860      許朝聖   1/1080 新中段411地號 呂尚駿 72/77760  24/46656 1-1/1080-24/46656=4853/4860      許朝聖   1/1080 新中段412地號 呂尚駿 72/77760  24/46656 1-1/1080-24/46656=4853/4860      許朝聖   1/1080 新中段420地號 呂尚駿 72/77760  24/46656 1-1/1080-24/46656=4853/4860      許朝聖   1/1080 新中段422地號 呂尚駿 7560/0000000  2520/0000000 1-1/0000-0000/0000000=305739/306180      許朝聖   1/1080 新中段423地號 呂尚駿 72/77760  24/46656 1-1/1080-24/46656=4853/4860      許朝聖   1/1080 新中段424地號 呂尚駿 72/77760  24/46656 1-1/1080-24/46656=4853/4860      許朝聖   1/1080 新中段464地號 呂尚駿 72/77760  24/46656 1-1/1080-24/46656=4853/4860      許朝聖   1/1080 新中段465地號 呂尚駿 72/77760  24/46656 1-1/1080-24/46656=4853/4860      許朝聖   1/1080 新中段466地號 呂尚駿 72/77760  24/46656 1-1/1080-24/46656=4853/4860      許朝聖   1/1080 新中段557地號 呂尚駿 7560/0000000  2520/0000000 1-1/0000-0000/0000000=305739/306180      許朝聖   1/1080 新中段573地號 呂尚駿 7560/0000000  2520/0000000 1-1/0000-0000/0000000=305739/306180      許朝聖    1/400 新中段574地號 呂尚駿 36/14400   12/8640 1-1/400-12/8640=5379/5400      許朝聖    1/160 新中段578地號 呂尚駿 36/5760     12/3456 1-1/120-12/3456=1423/1440      許朝聖    1/160 新中段579地號 呂尚駿  36/5760     12/3456 1-1/120-12/3456=1423/1440      許朝聖   1/1080 新中段592地號 呂尚駿 7560/0000000  2520/0000000 1-1/0000-0000/0000000=305739/306180      許朝聖   1/1080 新中段605地號 呂尚駿 7560/0000000  2520/0000000 1-1/0000-0000/0000000=305739/306180      許朝聖   1/1080 新中段606地號 呂尚駿 7560/0000000  2520/0000000 1-1/0000-0000/0000000=305739/306180      許朝聖   1/1080 新中段607地號 呂尚駿 7560/0000000  2520/0000000 1-1/0000-0000/0000000=305739/306180      許朝聖   1/1080 新中段608地號 呂尚駿 7560/0000000  2520/0000000 1-1/0000-0000/0000000=305739/306180      許朝聖   1/1080 新中段616地號 呂尚駿 7560/0000000  2520/0000000 1-1/0000-0000/0000000=305739/306180      許朝聖   1/1080 新中段617地號 呂尚駿 7560/0000000  2520/0000000 1-1/0000-0000/0000000=305739/306180      許朝聖   1/1080 新中段619地號 呂尚駿 7560/0000000  2520/0000000 1-1/0000-0000/0000000=305739/306180      許朝聖   1/1080 新中段620地號 呂尚駿 7560/0000000  2520/0000000 1-1/0000-0000/0000000=305739/306180      許朝聖   1/1080 新中段629地號 呂尚駿 72/77760  24/46656 1-1/1080-24/46656=4853/4860      許朝聖   1/1080 新中段630地號 呂尚駿 7560/0000000  2520/0000000 1-1/0000-0000/0000000=305739/306180      許朝聖   1/1080 新中段632地號 呂尚駿 7560/0000000  2520/0000000 1-1/0000-0000/0000000=305739/306180      許朝聖   1/1080 新中段634地號 呂尚駿 72/77760  24/46656 1-1/1080-24/46656=4853/4860      許朝聖   1/1080 新中段638地號 呂尚駿 72/77760  24/46656 1-1/1080-24/46656=4853/4860   附記 一.被告呂麗香.呂永瑞應連帶給付原告4萬0,338元(計算式:102元+40,236元)。 二.被告呂尚駿應給付原告2萬9,685元。            
附表二：
編號 締約人 被告2人應有部分合計 買賣標的 (均為桃園 市蘆竹區 土地) 標的面積（㎡）㈠ 原告應有部分㈡ 原告應有部分土地面積㈢（㎡） 【計算式:㈠×㈡(小數點第2位四捨五入)】 兩造以外共有人應有部分㈣ 兩造以外共有人應有部分土地面積㈤（㎡） 【計算式:㈠×㈣(小數點第2位四捨五入)】 原告與其他共有人比例  【計算式:㈢小計/㈤小計】  1 詹武田   1/10 中興段910-4地號 87.00   1/24 3.63 1-1/10-1/24=103/120 74.68 29108/0000000     1/60 中興段910-5地號 193.00   1/144 1.34 1-1/60-1/144=703/720 188.44      1/10 中興段911-1地號 455.00   1/24 18.96 1-1/10-1/24=103/120 390.54      1/60 中興段915地號 140.00   1/144 0.97 1-1/60-1/144=703/720 136.69       1/810 新中段300地號 486.73 2520/0000000 0.25 1-1/000-0000/0000000=611289/612360 485.88      1/810 新中段301地號 254.09 2520/0000000 0.13 1-1/000-0000/0000000=611289/612360 253.65      1/810 新中段345地號 98.03 24/46656 0.05 1-1/810-24/46656=22911/23328 96.28      1/120 新中段349地號 36.19  12/3456 0.13 1-1/120-12/3456=2846/2880 35.76      1/120 新中段351地號 537.94  12/3456 1.87 1-1/120-12/3456=2846/2880 531.59      1/810 新中段394地號 1,025.23 2520/0000000 0.53 1-1/000-0000/0000000=611289/612360 1023.44      1/810 新中段403地號 1,204.36 24/46656 0.62 1-1/810-24/46656=22911/23328 1182.83      1/810 新中段404地號 1,146.32 2520/0000000 0.59 1-1/000-0000/0000000=611289/612360 1144.32      1/810 新中段405地號 6,112.36 24/46656 3.14 1-1/810-24/46656=22911/23328 6,003.10      1/810 新中段406地號 661.80 24/46656 0.34 1-1/810-24/46656=22911/23328 649.97      1/810 新中段409地號 2.38 2520/0000000 0.00 1-1/000-0000/0000000=611289/612360 2.38      1/810 新中段410地號 0.39 24/46656 0.00 1-1/810-24/46656=22911/23328 0.38      1/810 新中段420地號 1,068.57 24/46656 0.55 1-1/810-24/46656=22911/23328 1,049.47      1/810 新中段422地號 855.06 2520/0000000 0.44 1-1/000-0000/0000000=611289/612360 853.56      1/810 新中段423地號 1,569.62 24/46656 0.81 1-1/810-24/46656=22911/23328 1,541.56      1/810 新中段424地號 2,044.77 24/46656 1.05 1-1/810-24/46656=22911/23328 2,008.22      1/810 新中段465地號 909.97 24/46656 0.47 1-1/810-24/46656=22911/23328 893.70      1/810 新中段573地號 170.31 2520/0000000 0.09 1-1/000-0000/0000000=611289/612360 170.01      1/300 新中段574地號 330.15  12/8640 0.46 1-1/300-12/8640=3583/3600 328.59      1/120 新中段578地號 436.67  12/3456 1.52 1-1/120-12/3456=2846/2880 431.51      1/120  新中段579地號 195.51  12/3456 0.68 1-1/120-12/3456=2846/2880 193.20      1/810 新中段592地號 357.82 2520/0000000 0.18 1-1/000-0000/0000000=611289/612360 357.19      1/810 新中段605地號 454.95 2520/0000000 0.23 1-1/000-0000/0000000=611289/612360 454.15      1/810 新中段606地號 1,264.43 2520/0000000 0.65 1-1/000-0000/0000000=611289/612360 1,262.22      1/810 新中段607地號 898.33 2520/0000000 0.46 1-1/000-0000/0000000=611289/612360 896.76      1/810 新中段608地號 1,823.58 2520/0000000 0.94 1-1/000-0000/0000000=611289/612360 1,820.39      1/810 新中段616地號 116.14 2520/0000000 0.06 1-1/000-0000/0000000=611289/612360 115.94      1/810 新中段617地號 223.03 2520/0000000 0.11 1-1/000-0000/0000000=611289/612360 222.64      1/810 新中段619地號 2,085.68 2520/0000000 1.07 1-1/000-0000/0000000=611289/612360 2,082.03      1/10 中興段876地號 1,859.00   1/24 77.46 1-1/10-1/24=103/120 1,595.64      1/10 中興段876-1地號 852.00   1/24 35.50 1-1/10-1/24=103/120 731.30      1/10 中興段892地號 2,218.00   1/24 92.42 1-1/10-1/24=103/120 1,903.78      1/10 中興段909地號 770.00   1/24 32.08 1-1/10-1/24=103/120 660.92      1/810 中興段967-1地號 100.00 2520/0000000 0.05 1-1/000-0000/0000000=611289/612360 99.83      1/810 新中段288地號 800.26 2520/0000000 0.41 1-1/000-0000/0000000=611289/612360 798.86      1/240 新中段373地號 252.38 12/6912 0.44 1-1/240-12/6912=2731/2880 239.32      1/810 新中段393地號 68.36 24/46656 0.04 1-1/810-24/46656=22911/23328 67.14      1/120 新中段396地號 17.50  3/864 0.06 1-1/120-3/864=1423/1440 17.29      1/240 新中段397地號 176.38  3/1728 0.31 1-1/240-3/1728=2863/2880 175.34      1/240 新中段401地號 567.08 12/6912 0.98 1-1/240-12/6912=2731/2880 537.74      1/810 新中段408地號 3,905.02 2520/0000000 2.01 1-1/000-0000/0000000=611289/612360 3,898.19      1/810 新中段411地號 1,160.61 24/46656 0.60 1-1/810-24/46656=22911/23328 1,139.86      1/810 新中段412地號 625.51 24/46656 0.32 1-1/810-24/46656=22911/23328 614.33      1/810 新中段620地號 3,123.84 2520/0000000 4.18 1-1/000-0000/0000000=611289/612360 3,118.38      1/810 新中段629地號 563.21 24/46656 0.29 1-1/810-24/46656=22911/23328 553.14      1/810 新中段630地號 621.23 2520/0000000 0.32 1-1/000-0000/0000000=611289/612360 620.14      1/810 新中段632地號 2,403.59 2520/0000000 1.24 1-1/000-0000/0000000=611289/612360 2,399.39      1/810 新中段634地號 48.84 24/46656 0.03 1-1/810-24/46656=22911/23328 47.97      1/810 新中段638地號 41.92 24/46656 0.02 1-1/810-24/46656=22911/23328 41.17  小計      291.08  46,140.80   2 許緒仁    3/40  中興段876地號 1,859.00   1/24 77.46 1-3/40-1/24=53/60 1,642.12 29100/0000000      3/40  中興段876-1地號 852.00   1/24 35.50 1-3/40-1/24=53/60 752.60       3/40  中興段892地號 2,218.00   1/24 92.42 1-3/40-1/24=53/60 1,959.23       3/40  中興段909地號 770.00   1/24 32.08 1-3/40-1/24=53/60 680.17       3/40  中興段910-4地號 87.00   1/24 3.63 1-3/40-1/24=53/60 76.85       1/80  中興段910-5地號 193.00    1/144 1.34 1-1/80-1/144=353/360 189.25       3/40  中興段911-1地號 455.00   1/24 18.96 1-3/40-1/24=53/60 401.92       1/80  中興段915地號 140.00    1/144 0.97 1-1/80-1/144=353/360 137.28      1/1080 中興段967-1地號 100.00 2520/0000000 0.05 1-1/0000-0000/0000000=305739/306180 99.86      1/1080 新中段288地號 800.26 2520/0000000 0.41 1-1/0000-0000/0000000=305739/306180 799.11       1/160 新中段290地號 181.32  12/3456 0.63 1-1/160-12/3456=713/720 179.56      1/1080 新中段300地號 486.73 2520/0000000 0.25 1-1/0000-0000/0000000=305739/306180 486.03      1/1080 新中段301地號 254.09 2520/0000000 0.13 1-1/0000-0000/0000000=305739/306180 253.72      1/1080 新中段345地號 98.03 24/46656 0.05 1-1/1080-24/46656=4853/4860 97.89      1/160 新中段349地號 36.19  12/3456 0.13 1-1/160-12/3456=713/720 35.84      1/160 新中段351地號 537.94  12/3456 1.87 1-1/160-12/3456=713/720 532.71      1/160 新中段365地號 150.21  12/3456 0.52 1-1/160-12/3456=713/720 148.75      1/320 新中段373地號 252.38  12/6912 0.44 1-1/320-12/6912=1433/1440 251.15      1/160 新中段377地號 314.77  12/3456 0.09 1-1/160-12/3456=713/720 311.71      1/1080 新中段393地號 68.36 24/46656 0.04 1-1/1080-24/46656=4853/4860 68.26      1/1080 新中段394地號 1,025.23 2520/0000000 0.53 1-1/0000-0000/0000000=305739/306180 1,023.75      1/160 新中段396地號 17.50  3/864 0.06 1-1/160-3/864=1431/1440 17.39      1/320 新中段397地號 176.38  3/1728 0.31 1-1/320-3/1728=1433/1440 175.52      1/320 新中段401地號 567.08  12/6912 0.98 1-1/320-12/6912=1433/1440 564.32      1/1080 新中段403地號 1,204.36 24/46656 0.62 1-1/1080-24/46656=4853/4860 1,202.63      1/1080 新中段404地號 1,146.32 2520/0000000 0.59 1-1/0000-0000/0000000=305739/306180 1,144.67      1/1080 新中段405地號 6,112.36 24/46656 3.14 1-1/1080-24/46656=4853/4860 6,103.56      1/1080 新中段406地號 661.80 24/46656 0.34 1-1/1080-24/46656=4853/4860 660.85      1/1080 新中段408地號 3,905.02 2520/0000000 2.01 1-1/0000-0000/0000000=305739/306180 3,899.40      1/1080 新中段409地號 2.38 2520/0000000 0.00 1-1/0000-0000/0000000=305739/306180 2.38      1/1080 新中段410地號 0.39 24/46656 0.00 1-1/1080-24/46656=4853/4860 0.39      1/1080 新中段411地號 1,160.61 24/46656 0.60 1-1/1080-24/46656=4853/4860 1,158.94      1/1080 新中段412地號 625.51 24/46656 0.32 1-1/1080-24/46656=4853/4860 624.61      1/1080 新中段420地號 1,068.57 24/46656 0.55 1-1/1080-24/46656=4853/4860 1,067.03      1/1080 新中段422地號 855.06 2520/0000000 0.44 1-1/0000-0000/0000000=305739/306180 853.83      1/1080 新中段423地號 1,569.62 24/46656 0.81 1-1/1080-24/46656=4853/4860 1,567.36      1/1080 新中段424地號 2,044.77 24/46656 1.05 1-1/1080-24/46656=4853/4860 2,041.82      1/1080 新中段464地號 1,335.08 24/46656 0.69 1-1/1080-24/46656=4853/4860 1,333.16      1/1080 新中段465地號 909.97 24/46656 0.47 1-1/1080-24/46656=4853/4860 908.66      1/1080 新中段466地號 771.88 24/46656 0.40 1-1/1080-24/46656=4853/4860 770.77      1/1080 新中段557地號 311.81 2520/0000000 0.16 1-1/0000-0000/0000000=305739/306180 311.36      1/1080 新中段573地號 170.31 2520/0000000 0.09 1-1/0000-0000/0000000=305739/306180 170.06      1/400 新中段574地號 330.15  12/8640 0.46 1-1/400-12/8640=5379/5400 328.87      1/160 新中段578地號 436.67  12/3456 1.52 1-1/120-12/3456=1423/1440 431.51      1/160 新中段579地號 195.51  12/3456 0.68 1-1/120-12/3456=1423/1440 193.20      1/1080 新中段592地號 357.82 2520/0000000 0.18 1-1/0000-0000/0000000=305739/306180 357.30      1/1080 新中段605地號 454.95 2520/0000000 0.23 1-1/0000-0000/0000000=305739/306180 454.29      1/1080 新中段606地號 1,264.43 2520/0000000 0.65 1-1/0000-0000/0000000=305739/306180 1,262.61      1/1080 新中段607地號 898.33 2520/0000000 0.46 1-1/0000-0000/0000000=305739/306180 897.04      1/1080 新中段608地號 1,823.58 2520/0000000 0.94 1-1/0000-0000/0000000=305739/306180 1,820.95      1/1080 新中段616地號 116.14 2520/0000000 0.06 1-1/0000-0000/0000000=305739/306180 115.97      1/1080 新中段617地號 223.03 2520/0000000 0.11 1-1/0000-0000/0000000=305739/306180 222.71      1/1080 新中段619地號 2,085.68 2520/0000000 1.07 1-1/0000-0000/0000000=305739/306180 2,082.68      1/1080 新中段620地號 3,123.84 2520/0000000 1.61 1-1/0000-0000/0000000=305739/306180 3,119.34      1/1080 新中段629地號 563.21 24/46656 0.29 1-1/1080-24/46656=4853/4860 562.40      1/1080 新中段630地號 621.23 2520/0000000 0.32 1-1/0000-0000/0000000=305739/306180 620.34      1/1080 新中段632地號 2,403.59 2520/0000000 1.24 1-1/0000-0000/0000000=305739/306180 2,400.13      1/1080 新中段634地號 48.84 24/46656 0.03 1-1/1080-24/46656=4853/4860 48.77      1/1080 新中段638地號 41.92 24/46656 0.02 1-1/1080-24/46656=4853/4860 41.86  小計      291.00  49,666.44